臺灣士林地方法院刑事判決
110年度侵訴字第44號
公  訴  人  臺灣士林地方檢察署檢察官
被      告  AW000-A110294B


義務辯護人  施立元律師
上列被告因家庭暴力罪之妨害性自主等案件，經檢察官提起公訴
（110年度偵字第15823號、110年度偵字第15590號），本院判決
如下：
    主  文
AW000-A110294B犯以違反本人意願之方法，拍攝兒童性交及猥褻
行為之電子訊號罪，處有期徒刑柒年肆月。又對未滿十四歲之女
子犯強制猥褻罪，處有期徒刑參年陸月。又對未滿十四歲之女子
犯強制性交罪，處有期徒刑柒年肆月。又犯以違反本人意願之方
法，拍攝兒童猥褻行為之電子訊號罪，處有期徒刑柒年肆月。應
執行有期徒刑拾參年。
扣案之三星廠牌手機壹支（含SIM卡壹張）及未扣案之AW000-A11
0294遭拍攝之猥褻行為數位照片電子訊號檔案陸張、AW000-A110
294遭拍攝之性交行為數位影片電子訊號檔案壹支均沒收。
    事  實
一、代號AW000-A110294B之男子（真實姓名詳卷，下稱B男）為
    代號AW000-A110294號之女子（真實姓名詳卷，下稱A女）之
    祖父，2人間有家庭暴力防治法第3條第2款之家庭成員關係
    ，且B男亦明知A女於民國110年8月間為未滿12歲之兒童，竟
    仍分別為下列行為：
　㈠B男於110年8月9日中午12時許，因A女來訪B男位在臺北市○○
    區住所（住址詳卷，下稱○○區住所）居住，而見A女在○○區
    住所內A女祖母（真實姓名年籍詳卷，下稱F女）寢室內睡覺
    ，竟基於對未滿12歲之兒童乘機性交及以違反本人意願之方
    法使兒童被拍攝猥褻、性交行為電子訊號之犯意，趁A女入
    睡而不知抗拒之際，將A女棉被掀開，並將A女之上衣掀開、
    褲子、內褲褪去後，以手指插入A女之陰道，並以手撫摸A女
    之外陰部、胸部等處，同時以其所有三星廠牌手機1支，未
    經A女同意，即將其撫摸A女胸部、外陰部之猥褻行為過程拍
    攝為數位照片電子訊號檔案4張、將其以手指插入A女陰道之
    性交行為過程拍攝為數位影片電子訊號檔案1支，而以上開
    方式對A女為乘機性交行為得逞，並以違反本人意願之方法
    使A女被拍攝猥褻及性交行為之電子訊號。　　
　㈡B男於前揭乘機性交行為得逞後，於110年8月10日晚間7時許
    ，在○○區住所地下1樓，見A女坐在該處之麻將桌前進行線上
    課程，竟另行起意，基於對未滿14歲之女子為強制猥褻之犯
    意，明知A女從未同意讓其撫摸其胸部，仍違反A女之意願，
    強行以手部伸入A女上衣內撫摸A女胸部，以此違反A女意願
    方式為猥褻行為得逞。
  ㈢B男復於110年8月11日凌晨0時許，在○○區住所1樓客廳內，見
    A女於該處沙發上使用電話，竟另行起意，基於對未滿14歲
    之女子為強制性交之犯意，明知A女從未同意讓其撫摸胸部
    、外陰部或以手指插入陰道內，竟仍違反A女之意願，強行
    以手部伸入A女上衣內撫摸A女胸部，再以手伸入A女內褲內
    撫摸A女外陰部並以手指插入A女陰道內（公訴意旨漏載B男
    以手部撫摸A女外陰部之行為，應予補充更正），而以此違
    反A女意願方式為性交行為得逞。
　㈣B男再於110年8月11日上午8時許，在○○區住所F女寢室內，見
    A女於寢室內床上使用電話，竟另行起意，基於對未滿14歲
    之女子為強制性交並對被害人為照相及以違本人意願之方法
    拍攝兒童猥褻行為之電子訊號之犯意，明知A女從未同意讓B
    男撫摸胸部、外陰部、以手指插入陰道內，亦未同意以手撫
    摸B男陰莖，更未同意被B男拍攝猥褻行為之數位照片電子訊
    號，竟仍違反A女之意願，強行以手部伸入A女上衣內撫摸A
    女胸部，再以手伸入A女內褲內撫摸A女外陰部並以手指插入
    A女陰道內，復強拉A女手部撫摸其陰莖，同時以其所有三星
    廠牌手機1支，將A女撫摸其陰莖之過程拍攝為數位照片電子
    訊號檔案2張，而以此違反A女意願方式為性交行為得逞，並
    使A女被拍攝猥褻行為之電子訊號。
二、嗣因A女於110年8月11日凌晨2時40分許向其同學E男（真實
    姓名年籍詳卷，下稱E男）吐露上述遭B男性侵之經過，經E
    男向A女堂姐D女轉述此事，D女再向其母即A女之伯母C女告
    知上情（C女、D女之真實姓名年籍資料均詳卷，下稱C女、D
    女），A女始在C女及A女之母陪同下前往報警，因而循線查
    悉上情。
三、案經A女及A女之母訴由臺北市政府警察局婦幼警察隊報告暨
    臺灣士林地方檢察署檢察官簽分偵查起訴。
    理  由
壹、程序方面：
一、被害人之保護措施： 
    按性侵害犯罪防治法所稱性侵害犯罪，係指觸犯刑法第221
    條至第227條、第228條、第229條、第332條第2項第2款、第
    334條第2項第2款、第348條第2項第1款及其特別法之罪。又
    行政機關、司法機關及軍法機關所製作必須公示之文書，不
    得揭露被害人之姓名、出生年月日、住居所及其他足資識別
    被害人身分之資訊。性侵害犯罪防治法第2條第1項、第12條
    第2項分別定有明文。另性侵害犯罪防治法第12條所定其他
    足資識別被害人身分之資訊，包括被害人照片或影像、聲音
    、住址、親屬姓名或其關係、就讀學校與班級或工作場所等
    個人基本資料，性侵害犯罪防治法施行細則第6條亦定有明
    文。本件被告B男對A女所犯屬性侵害犯罪防治法所稱之性侵
    害犯罪，而本院所製作之本案判決係屬必須公示之文書，為
    避免A女之身分遭揭露，依上開規定，對於足資識別A女身分
    之資訊，均予以隱匿，並就A女、A女之母及A女伯母C女、堂
    姐D女、同學E男、祖母F女及被告等人之姓名、住所、年籍
    等資料(真實姓名年籍均詳卷)，及本案案發地點之實際地址
    ，有揭露足以識別被害人身分資訊之虞者，爰依上開規定均
    予隱匿，而以代號或上開稱謂為之，合先敘明。　
二、證據能力部分：
　　被告以外之人於審判外之陳述，雖不符刑事訴訟法第159條
    之1至第159條之4等規定，而經當事人於審判程序同意作為
    證據，法院審酌該言詞陳述或書面陳述作成時之情況，認為
    適當者，亦得為證據。刑事訴訟法第159條之5第1項定有明
    文。本判決下列所引用之證據，其中屬傳聞證據之部分，業
    據檢察官、被告及辯護人同意有證據能力（見本院110年度
    侵訴字第44號卷【下稱本院卷】第67頁至第70頁），本院審
    酌該具有傳聞證據性質之證據，其取得過程並無瑕疵，與待
    證事實具有關聯性，證明力非明顯過低，以之作為證據係屬
    適當，依刑事訴訟法第159條之5第1項規定，認俱有證據能
    力。另本院後述所引用之其餘非供述證據，經依法當庭提示
    令被告辨認外，復無證據足證係公務員違背法定程序所取得
    ，又為證明本案犯罪事實所必要，亦得作為本案證據。
貳、實體方面：
一、認定犯罪事實所憑之證據及理由：
　  上揭犯罪事實，業據被告於警詢、偵查及本院訊問、準備程
    序與審理時均坦承不諱（見臺灣士林地方檢察署110年度他
    字第3275號卷【下稱他字卷】第56頁至第60頁、第65頁至第
    71頁、110年度偵字第15590號卷【下稱偵15590卷】第165頁
    至第167頁、110年度偵字第15823號卷【下稱偵15823卷】第
    65頁至第67頁、本院卷第23頁至第28頁、第63頁至第73頁、
    第114頁），供稱：我做這些事情時，知道沒有得到A女同意
    等語（見本院卷第66頁），核與證人A女於警詢、偵訊時所
    證稱：我110年8月9日中午12時在F女房間睡覺，有人把我的
    棉被翻開到我腰部，然後把我褲子、內褲脫掉，我有一點痛
    痛的感覺，但也不確定是哪裡，我就繼續睡覺，被告手機內
    顯示於110年8月9日中午12時拍攝的照片跟影片是我本人；1
    09年8月10日晚上7時許那次，我坐在地下室麻將桌前上英文
    線上課程，被告突然走到我旁邊，用手伸進我上衣領口摸我
    胸部，另外一支手抱著我，用了2、3分鐘，但因為我在上課
    ，所以我沒有大叫跟反應；109年8月11日凌晨0時許那次，
    我在跟E男講電話，被告就走到沙發上，先叫我的名字跟要
    我早點去睡覺，然後用手伸進我衣服摸我的胸部，又把手指
    伸進去內褲裡摸我尿尿的地方，當時我不敢動，後來被告就
    離開地下室，我後來在當日凌晨2、3時有傳訊息給E男說這
    件事；109年8月11日早上8時許那次我起床的時候，也是在F
    女房間床上講電話，被告就走進F女的房間，把手伸進我衣
    服摸我胸部，然後把手伸進去我褲子跟內褲摸我尿尿的地方
    ，還有伸進去我尿尿的裡面來回動，把我的手拉過去摸他生
    殖器，大概1分鐘後才把手鬆開，被告手機內109年8月11日8
    時45分、47分所拍攝的照片是我當時被拍攝的，但我當時不
    知情，上面這幾次我遭侵犯都是違反我的意願，當時我心理
    都很害怕，但也怕反抗後爺爺會更過份等語大致相符（見他
    字卷第19頁至第31頁、偵15590卷第17頁至第22頁、偵15590
    卷第173頁至第177頁），另有臺北市立聯合醫院陽明院區受
    理疑似性侵害事件驗傷診斷書、案發現場手繪圖附卷可參（
    見偵15590卷第113頁至第117頁、第137頁）。且A女遭被告
    以上開方式為猥褻、性交後之反應，亦有證人C女、D女、E
    男於警詢時之證述可資佐證（見他字卷第43頁至第49頁、偵
    15590卷第57頁至第61頁、第63頁至第66頁），並有A女與E
    男間LINE通訊軟體對話紀錄、D女與E男間LINE通訊軟體對話
    紀錄、D女與C女間Messenger通訊軟體對話紀錄（見偵15590
    卷第85頁至第93頁、第81頁至第84頁、第77頁）在卷可查。
    又被告所有扣案之三星廠牌手機1支經勘驗結果，該手機內
    確有檔名「00000000_122543」、「00000000_122616」、「
    00000000_122828」、「00000000_122829」等於110年8月9
    日中午12時許所拍攝之被告撫摸A女胸部及A女下體照片之數
    位照片電子訊號檔案4張、檔名「00000000_12210」所示於1
    10年8月9日中午12時許同時拍攝之被告以手指插入A女生殖
    器內之數位影片電子訊號1支、檔名「00000000_084551」、
    「00000000_084758」等於110年8月11日上午8時許所拍攝之
    被告強拉A女手部撫摸其陰莖之數位照片電子訊號檔案2張，
    有臺灣士林地方檢察署檢察官勘驗筆錄及附件（見偵15590
    卷第179頁至第181頁）、臺灣士林地方檢察署檢察事務官數
    位採證勘察報告（見本院卷第96頁至第104頁）存卷可參，
    並有上開被告三星廠牌手機1支扣案足憑。故綜合前述證據
    ，可見被告上述任意性之自白確實與事實相符，自可作為為
    論罪之證據。是本件罪證明確，被告前開犯行自堪認定，應
    依法論科。
二、論罪科刑：
  ㈠稱性交者，謂非基於正當目的所為之下列性侵入行為：一、
    以性器進入他人之性器、肛門或口腔，或使之接合之行為。
    二、以性器以外之其他身體部位或器物進入他人之性器、肛
    門，或使之接合之行為，刑法第10條第5 項定有明文。查被
    告以其手指頭進入A女陰道內之行為，屬刑法第10條第5 項
    所規定之性交，自堪認定。又所謂「猥褻」，係指「性交以
    外」凡客觀上足以刺激或滿足性慾且與「性」之意涵包括性
    器官、性行為及性文化有關，而侵害性自主決定權及身體控
    制權者，即屬刑法第16章妨害性自主罪所稱之「猥褻行為」
    。被告以手部撫摸A女胸部、外陰部、及強拉A女手部撫摸其
    陰莖等行為，在客觀上已足以刺激或滿足性慾，且與「性」
    之意涵有關，而侵害A女性自主決定權及身體控制權，按上
    說明，自屬猥褻行為。
　㈡按刑法第16章妨害性自主罪章所保護之法益為個人性自主決
    定權，即個人享有免於成為他人性客體的自由，可依其意願
    自主決定「是否」、「何時」、「如何」及與「何人」為性
    行為，此乃基於維護人性尊嚴、個人主體性及人格發展的完
    整，並為保障個人需求獲得滿足所不可或缺的基本權利。強
    調「性自主決定權」即「性同意權」，意指任何性行為都應
    建立在相互尊重，彼此同意的基礎上，絕對是「No means N
    o」「only Yes means Yes」，即「說不就是不！」、「她
    （或他）說願意才是願意！」、「沒有得到清楚明瞭的同意
    ，就是不同意！」。因此，對方沉默時不是同意，對方不確
    定或猶豫也不是同意，無所謂「沒有說不行，就等於願意」
    或有「半推半就」的模糊空間，避免「性同意」成為性侵害
    事件能否成立的爭議點。猶不得將性侵害的發生歸咎於被害
    者個人因素或反應（例如不得將被害人穿著暴露或從事與性
    相關之特殊行業等作為發生性行為的藉口，或指摘被害人何
    以不當場求救、立即報案、保全證據，或以被害人事後態度
    自若，仍與加害者保有曖昧、連繫等情狀即推認被害者應已
    同意而合理化加害者先前未經確認所發生的性行為），卻忽
    視加害者在性行為發生時是否確保對方是在自願情況下的責
    任（最高法院110 年台上字第2496號刑事判決參照）。再刑
    法第225條第1項乘機性交罪係指於被害人心神喪失或其他相
    類之情形不能或不知抗拒時，犯人乘此時機以行性交行為者
    ，則應依乘機性交罪論處。查被告就事實欄一、㈠所載利用A
    女睡眠而不知抗拒之時，以手指插入A女陰道內，自屬乘機
    性交行為。而被告就事實欄一、㈡至㈣部分，被告均無視A女
    並非自願參與猥褻、性交行為，漠視A女之性自主決定權，
    未經A女同意，而分別以事實欄一、㈡所示以手強行撫摸A女
    胸部，及事實欄一、㈢所示以手強行撫摸A女胸部、外陰部、
    以手指插入A女陰道，與事實欄一、㈣所示以手強行撫摸A女
    胸部、外陰部、以手指插入A女陰道、強拉A女手部撫摸其陰
    莖等猥褻、性交行為，自均係以違反A女意願之方法，對A女
    為猥褻、性交行為，而與強制性交罪、強制猥褻罪構成要件
    相符。
　㈢按家庭暴力，謂家庭成員間實施身體或精神上不法侵害之行
    為；家庭暴力罪，謂家庭成員間故意實施家庭暴力行為而成
    立其他法律所規定之犯罪，家庭暴力防治法第2條第1款、第
    2款分別定有明文。查被告為A女祖父，業據被告供述明確，
    並有A女、C女、D女證述可資佐證，已如前述，是被告與A女
    間具有家庭暴力防治法第3條第2款所定之家庭成員關係，且
    被告所為屬於家庭成員間故意實施身體上不法侵害之行為，
    而該當家庭暴力防治法第2條第1款之家庭暴力，惟因家庭暴
    力防治法對於家庭暴力罪並無科處刑罰之規定，自應依刑法
    妨害性自主罪章之規定論科。
　㈣按兒童及少年性剝削防制條例第36條第3 項規定之違反意願
    拍攝性交猥褻影像罪，其所指「違反本人意願之方法」，係
    指該條所列舉之強暴、脅迫、藥劑、詐術、催眠術以外，其
    他一切違反被害人意願之方法而言，且不以類似於所列舉之
    強暴、脅迫、藥劑、詐術及催眠術等方法為必要，祇要其所
    為具有壓制或妨礙被害人意思自由之作用，或被害人意思決
    定過程，因行為人之行為而發生瑕疵者，即合於「違反本人
    意願之方法」之要件。而為了保護兒童及少年免於成為色情
    影像拍攝對象，以維護兒童及少年身心健全發展之普世價值
    ，參照具內國法效力之兒童權利公約第19條第1 項規定：「
    簽約國應採取一切適當之立法、行政、社會與教育措施，保
    護兒童（該公約所稱『兒童』係指未滿18歲之人）……不受到任
    何形式之身心暴力、傷害或虐待、疏忽或疏失、不當對待或
    剝削，包括性虐待」，以及我國為了保護兒童及少年身心健
    全發展，防制兒童及少年成為性交易或拍攝色情影像之對象
    ，特別制定現行兒童及少年性剝削防制條例之立法目的，應
    由保護兒童及少年之角度，解釋本條項所指「違反本人意願
    之方法」之意涵，即凡兒童及少年被人拍攝性交或猥褻等色
    情影像之際，係因行為人刻意隱匿其事先架設錄影器材，使
    該兒童及少年處於不知被拍攝之狀態，以致無法對於被拍攝
    行為表達反對之意思，乃剝奪兒童及少年是否同意被拍攝性
    交或猥褻行為影片之選擇自由。再依法律對於兒童及少年身
    心健康發展應特別加以保護之觀點而言，以前述隱匿而不告
    知之方式偷拍或竊錄兒童及少年性交或猥褻行為之影片，顯
    然具有妨礙兒童及少年意思決定之作用，就其結果而言，無
    異壓抑兒童及少年之意願，而使其等形同被迫而遭受偷拍性
    交或猥褻行為影片之結果，應認屬本條「違反本人意願之方
    法」。故行為人拍攝兒童或少年性交或猥褻行為之電子訊號
    照片時，並未充分告知拍攝行為之完整狀態予兒童或少年知
    悉，而有刻意隱匿一部或全部內容之情事，致影響兒童或少
    年充分思考以作成決定之性自主權，即拒絕權（指對於他人
    無論善意或惡意的性要求，均可拒絕，無須任何理由）、自
    衛權（指任何人對於指向自己之性侵害皆有防衛之權利）、
    選擇權（指任何人均享有是否進行以及選擇如何進行性行為
    之權利）、承諾權（指任何有承諾能力之人對於他人提出之
    性要求，有不受干涉而得完全按自己意願作出是否同意之意
    思表示）等情，均應認屬違反兒童或少年本人之意願，灼然
    至明。又按電子訊號通常分為「數位訊號」及「類比訊號」
    2種，如行為人將以行動電話或電子數位機器對他人所拍攝
    之裸照、性交影片等，利用影像感應功能，將物體所反射的
    光轉換為數位訊號，壓縮後儲存於內建的記憶體或是記憶卡
    上，再透過電子視覺化顯示器讓電子訊號可以被視覺化，於
    如包括電視、電腦與平板等顯示器上輸出，在無證據證明該
    等數位訊號業已經過沖洗或壓製之過程而成為實體之物品( 
    如錄影帶、光碟、相紙等) ，該拍攝或製造者應屬於「電子
    訊號」階段。故事實欄一、㈠所示被告利用A女熟睡而無法表
    達自己意願之際，拍攝撫摸A女胸部、外陰部之猥褻數位照
    片及拍攝其以手指插入A女生殖器內之數位影片，事實欄一
    、㈣所示被告未得A女同意情況下拍攝其強拉A女手部撫摸其
    陰莖之數位照片電子訊號，均使A女形同被迫而遭受偷拍猥
    褻、性交行為電子訊號之結果，應均屬違反A女意願之方法
    。
　㈤A女於本案被告行為時即110年8月9日至11日間，為尚未滿12
    歲之兒童，有A女真實姓名年籍資料對照表在卷可查（見偵
    查卷後附證物袋），被告為成年人且亦知悉此情（見本院卷
    第123頁）。而兒童及少年福利與權益保障法第112條第1項
    前段規定「成年人教唆、幫助或利用兒童及少年犯罪或與之
    共同實施犯罪或故意對其犯罪者，加重其刑至二分之一。」
    其中「成年人教唆、幫助或利用兒童及少年犯罪或與之共同
    實施犯罪」者，對於一切成年人之犯罪皆有適用，自屬刑法
    總則加重之性質；至「故意對」兒童及少年「犯罪」者，則
    係對被害人為兒童及少年之特殊要件予以加重處罰，乃就犯
    罪類型變更之個別犯罪行為予以加重，自屬刑法分則加重之
    性質。
　㈥是核被告就如事實欄一、㈠所為，係犯兒童及少年福利與權益
    保障法第112條第1項前段、刑法第225條第1項之成年人故意
    對兒童犯乘機性交罪、兒童及少年性剝削防制條例第36條第
    3項之以違反本人意願之方法使兒童被拍攝猥褻及性交行為
    之電子訊號罪：如事實欄一、㈡所為，係犯刑法第224條之1
    對未滿14歲之女子犯強制猥褻罪；如事實欄一、㈢所為，係
    犯刑法第222條第1項第2款對未滿14歲之女子犯強制性交罪
    ；如事實欄一、㈣所為，係犯刑法第222條第1項第2款、第9
    款對未滿14歲之女子犯強制性交並對被害人為照相罪、兒童
    及少年性剝削防制條例第36條第3項之以違反本人意願之方
    法使兒童被拍攝猥褻行為之電子訊號罪。檢察官就犯罪事實
    一、㈠部分，雖認被告係犯刑法第225條第1項之乘機性交罪
    ，而未及審酌兒童及少年福利與權益保障法第112條第1項前
    段規定成年人故意對兒童犯罪之加重，係屬刑法分則之加重
    ，為另一獨立罪名，惟此部分與起訴部分社會事實同一，且
    經本院當庭告知被告此部分罪名，供被告、辯護人防禦（見
    本院卷第63頁），爰依法變更起訴法條。又檢察官雖於起訴
    書認被告事實欄一㈠、㈣所為，係涉犯兒童及少年性剝削防制
    條例第36條第3項之以違反本人意願之方法使少年被拍攝猥
    褻、性交行為照片、影片，但本案中應屬拍攝兒童為猥褻、
    性交行為電子訊號，已如前述，檢察官容有誤會，而在同條
    項下，亦無變更起訴法條問題，併此敘明。
　㈦被告就事實欄一、㈠、㈢、㈣所示，分別基於乘機性交、強制性
    交犯意，於以手指插入A女陰道同時，撫摸A女胸部、外陰部
    、強拉A女手部撫摸其陰莖之猥褻行為，係本於同一乘機性
    交、強制性交目的所為，其猥褻之低度行為，亦分別應為乘
    機性交、強制性交之高度行為所吸收，不另論罪。
　㈧被告於事實欄一、㈠所示時間、地點，接續將其撫摸A女胸部
    、外陰部之猥褻行為過程拍攝為數位照片電子訊號檔案4張
    、將其以手指插入A女陰道之性交行為過程拍攝為數位影片
    電子訊號檔案1支，及於事實欄一、㈣所示時間、地點，接續
    將A女撫摸其陰莖之過程拍攝為數位照片電子訊號檔案2張，
    各係於密切接近時間及同地實施，侵害同一之法益，各行為
    之獨立性極為薄弱，依一般社會健全觀念，在時間差距上，
    難以強行分開，各應視為數個舉動之接續施行，合於包括之
    一行為予以評價，各為接續犯，各應論以一罪。
　㈨被告於事實欄一、㈠、㈣所示時間、地點，對A女為乘機性交、
    強制性交行為之同時，又以違反A女意願之方法，利用行動
    電話拍攝其對A女猥褻、性交行為之電子訊號，是於密接之
    同一時地為之，行為局部重疊，均係一行為觸犯數罪名之想
    像競合關係，故就事實欄一、㈠部分，應一重論以兒童及少
    年性剝削防制條例第36條第3項之以違反本人意願之方法使
    兒童被拍攝猥褻及性交行為之電子訊號罪，就事實欄一、㈣
    部分，應從一重論以兒童及少年性剝削防制條例第36條第3
    項之以違反本人意願之方法使兒童被拍攝猥褻行為之電子訊
    號罪。
　㈩上述事實欄一、㈠至㈣所示被告所犯違反本人意願之方法使兒
    童被拍攝猥褻及性交行為之電子訊號罪、對未滿14歲之女子
    犯強制猥褻罪、對未滿14歲之女子犯強制性交罪、違反本人
    意願之方法使兒童被拍攝猥褻行為之電子訊號罪等4罪，依
    被告及A女所述，被告係於不同時間為之，時間明顯可分，
    應認是出於各別犯意的不同行為，應予分論併罰。
  成年人教唆、幫助或利用兒童及少年犯罪或與之共同實施犯
    罪或故意對其犯罪者，加重其刑至二分之一。但各該罪就被
    害人係兒童及少年已定有特別處罰規定者，從其規定，兒童
    及少年福利與權益保障法第112條第1項規定甚明。查被告所
    犯違反本人意願之方法使兒童被拍攝猥褻及性交行為之電子
    訊號罪、對未滿14歲之女子犯強制猥褻罪、對未滿14歲之女
    子犯強制性交罪、違反本人意願之方法使兒童被拍攝猥褻行
    為之電子訊號罪等4罪，均以被害人年齡設定特別規定，自
    無庸再依兒童及少年福利與權益保障法第112條第1項之規定
    加重其刑。
  至辯護意旨雖另請求依刑法第59條規定酌減被告之刑度云云
    ，惟按刑法第59條之酌量減輕其刑，必於犯罪之情狀，在客
    觀上足以引起一般同情，認為即予宣告法定低度刑期，猶嫌
    過重者，始有其適用。經查，被告為被害人之祖父，竟為滿
    足自己之性慾，於A女未滿12歲時，即對A女為猥褻、性交行
    為，並將過程拍攝，對A女所造成之創傷及危害非輕，其犯
    罪之情狀，亦無何特殊之原因與環境，在客觀上有何足以引
    起一般人之同情，認若處以法定最低刑度猶嫌過重之情形，
    自無適用刑法第59條規定酌減其刑之餘地，附此指明。
  本院爰以行為人之責任為基礎，審酌被告於本院準備程序及
    審理時所自承其因中風而無法勃起，故一時好奇而為本案犯
    行之犯罪動機（見本院卷第123頁），及其身為A女之祖父，
    未能善盡妥慎照護、教導之責，竟利用A女拜訪其住處之機
    會，罔顧A女身心人格之健全發展及心靈感受，將A女當作其
    發洩性慾、滿足好奇心之對象，並將過程拍攝為電子訊號，
    違悖人倫綱常，為社會道德、法理所不容，並嚴重戕害A女
    身心之健全成長，造成難以磨滅之傷害，其犯罪所生之損害
    重大。復審酌被告乘機性交、強制性交使用之手段、時間等
    關於本案犯罪行為之手段，及被告於警詢之初原否認本案犯
    行，於警方提示扣案手機被告所拍攝之A女上開猥褻、性交
    電子訊號時，始坦承犯行之犯後態度，兼衡被告於本院審理
    時所自承之生活狀況、智識程度（見本院卷第127頁）等一
    切情狀，分別量處如主文所示之刑。
  本院再審酌被告所犯上開各罪之犯罪類型、動機、情節、相
    距時間，對於法益侵害之加重效應，整體評價其應受矯治之
    程度，並兼衡責罰相當與刑罰經濟之原則，復考量刑罰邊際
    效應之遞減，被告之年齡，定其應執行刑，以資懲儆。
三、沒收部分：
　㈠扣案之三星廠牌手機1支（含SIM卡1張）為被告所有，業據被
    告陳述在卷（見本院卷第120頁），且上開A女猥褻、性交行
    為之電子訊號係由該手機所拍攝，有臺灣士林地方檢察署檢
    察事務官數位採證勘察報告（見本院卷第96頁至第104頁）
    附卷可查，故上開手機（含SIM卡1張）為被告用以犯本罪之
    用，爰依刑法第38條第2項前段規定宣告沒收。
　㈡又上開手機所儲存關於A女猥褻行為數位照片電子訊號6張、
    性交行為數位影片電子訊號1支，雖為被告刪除，惟該等照
    片仍可能藉由其他電腦修復程式加以還原，且無積極證據足
    證該電子訊號業已滅失，為求對A女保護周全，應依兒童及
    少年性剝削防制條例第36條第6項規定，不問屬於行為人與
    否，予以宣告沒收。
據上論斷，應依刑事訴訟法第299條第1項前段、第300條，兒童
及少年性剝削防制條例第36條第3項、第6項，兒童及少年福利與
權益保障法第112條第1項，刑法第11條、第222條第1項第2款、
第9款、第224條之1、第225條第1項、第55條、第51條第5款、第
38條第2項，判決如主文。
本案經檢察官甲○○起訴，檢察官林聰良到庭執行職務。
中　　華　　民　　國　　110 　年　　11　　月　　18　　日
                  刑事第七庭  審判長  法　官　蔡明宏
　　　　　　　　　                    法  官  蘇昌澤
　　　　　　　　　                    法  官  李昭然
以上正本係照原本作成。　　　　　　　　　　　　　　　　　
如不服本判決應於收受判決後20日內向本院提出上訴書狀，並應
敘述具體理由。其未敘述上訴理由者，應於上訴期間屆滿後20日
內向本院補提理由書(均須按他造當事人之人數附繕本)「切勿逕
送上級法院」。
                                      書記官   程翠璇
中　　華　　民　　國　　110 　年　　11　　月　　19　　日
附錄本案論罪科刑依據之法條全文： 
兒童及少年性剝削防制條例第36條
拍攝、製造兒童或少年為性交或猥褻行為之圖畫、照片、影片、
影帶、光碟、電子訊號或其他物品，處1年以上7年以下有期徒刑
，得併科新臺幣1百萬元以下罰金。
招募、引誘、容留、媒介、協助或以他法，使兒童或少年被拍攝
、製造性交或猥褻行為之圖畫、照片、影片、影帶、光碟、電子
訊號或其他物品，處3年以上7年以下有期徒刑，得併科新臺幣3
百萬元以下罰金。
以強暴、脅迫、藥劑、詐術、催眠術或其他違反本人意願之方法
，使兒童或少年被拍攝、製造性交或猥褻行為之圖畫、照片、影
片、影帶、光碟、電子訊號或其他物品者，處7年以上有期徒刑
，得併科新臺幣5百萬元以下罰金。
意圖營利犯前3項之罪者，依各該條項之規定，加重其刑至二分
之一。
前4項之未遂犯罰之。
第1項至第4項之物品，不問屬於犯罪行為人與否，沒收之。

刑法第222條
犯前條之罪而有下列情形之一者，處7年以上有期徒刑：
一、2人以上共同犯之。
二、對未滿14歲之男女犯之。
三、對精神、身體障礙或其他心智缺陷之人犯之。
四、以藥劑犯之。
五、對被害人施以凌虐。
六、利用駕駛供公眾或不特定人運輸之交通工具之機會犯之。
七、侵入住宅或有人居住之建築物、船艦或隱匿其內犯之。
八、攜帶兇器犯之。
九、對被害人為照相、錄音、錄影或散布、播送該影像、聲音、
    電磁紀錄。
前項之未遂犯罰之。

刑法第224條之1
犯前條之罪而有第222條第1項各款情形之一者，處3年以上10年
以下有期徒刑。

刑法第225條
對於男女利用其精神、身體障礙、心智缺陷或其他相類之情形，
不能或不知抗拒而為性交者，處3年以上10年以下有期徒刑。
對於男女利用其精神、身體障礙、心智缺陷或其他相類之情形，
不能或不知抗拒而為猥褻之行為者，處6月以上5年以下有期徒刑
。
第1項之未遂犯罰之。